臺灣臺北地方法院刑事判決　　　　　　　　94年度易字第47號
公　訴　人　臺灣臺北地方法院檢察署檢察官
被　　　告　己○○
上列被告因竊盜案件，經檢察官提起公訴（九十三年度偵字第二
一八八四號），及移送併辦（臺灣基隆地方法院檢察署九十三年
度偵緝字第三六五號），本院判決如下：
    主    文
己○○以犯竊盜罪為常業，累犯，處有期徒刑貳年，並於刑之執
行前令入勞動處所強制工作年。扣案如附表二所示之物沒收。
    犯罪事實
一、己○○基於意圖為自己不法所有，並以犯竊盜罪為常業之犯
    意，於附表一所示之時間、地點，持其所有如附表二所示之
    工具破壞汽車門鎖之方式，竊取附表一所示被害人之財物（
    毀損部分均未據告訴），恃之為生，並以之為常業。嗣於九
    十三年十二月十二日十八時許，在臺北縣新店市○○路五十
    九號前，為警發現已通報為失竊車輛之車牌號碼ＷＪ─三三
    六九號、九Ｆ─八二七二號自小客車，遂在旁等候，旋己○○即至該處開啟上開車輛門鎖，為警當場逮捕，並扣得其所
    有用供其遂行本件犯罪如附表二所示之物及如附表一之被害
    人所失竊之贓物，而知上情。
二、案經臺北縣政府警察局新店分局報請臺灣臺北地方法院檢察
    署（下稱臺北地檢署）檢察官偵查起訴（附表一編號四至十
    部分）及由基隆市警察局第二分局報請臺灣基隆地方法院檢
    察署（下稱基隆地檢署）檢察官偵查後移送本院併辦（附表
    一編號一至三部分）。
    理    由
壹、證據之認定：
  一、犯罪事實欄一之客觀犯罪事實部分：
    (一)就附表一編號一部分，業據證人林明輝於警詢時證述明確
      （見基隆地檢署九十三年度偵字第三七０一號卷第十四至
      十六頁），並有由證人林明輝所立具為領回其所失竊之財
      物，而所立具之贓證物一覽表一紙在卷可憑（前開偵查卷
      第二十四頁參照），此外，上揭犯罪事實，復據被告己○○於本院審理中坦承不諱（見本院九十四年二月一日審判
      筆錄）；
    (二)就附表一編號二部分，業據證人林睿群於警詢時證述甚詳
      （見基隆地檢署九十三年度偵字第三七０一號卷第十二至
      十三頁），並有由證人林睿群所立具為領回其所失竊之財
      物，而所立具之贓證物一覽表一紙在卷可憑（前開偵查卷
      第二十三頁參照），此外，前揭犯罪事實，復據被告於本
      院審理中坦承不諱（見本院九十四年二月一日審判筆錄）
      ；
    (三)就附表一編號三部分，業據證人李文成於警詢時證述明確
      （見基隆地檢署九十三年度偵字第三七０一號卷第十七至
      十八頁），並有由證人李文成所立具為領回其所失竊之財
      物，而所立具之贓證物一覽表一紙在卷可憑（前開偵查卷
      第二十二頁參照），此外，上開犯罪事實，復據被告於本
      院審理中坦承不諱（見本院九十四年二月一日審判筆錄）
      ；
    (四)就附表一編號四部分，業據證人甲○○於警詢時證述詳盡
      （見臺北地檢署九十三年度偵字第二一八八四號卷第十六
      至十九頁），並有由證人甲○○所立具為領回其所失竊之
      財物，而所立具之贓證物一覽表一紙在卷可憑（前開偵查
      卷第四十七頁參照），此外，前開犯罪事實，復據被告於
      警詢、偵查及本院審理中坦承不諱（見前開偵查卷第八至
      十頁、第九十四頁、本院九十四年二月一日審判筆錄）；
    (五)就附表一編號五部分，業據證人辛○○於警詢時證述明確
      （見臺北地檢署九十三年度偵字第二一八八四號卷第二十
      至二十二頁），並有由證人辛○○所立具為領回其所失竊
      之財物，而所立具之贓證物一覽表一紙在卷可憑（前開偵
      查卷第四十三頁參照），此外，前開犯罪事實，復據被告
      於警詢、偵查及本院審理中坦承不諱（見前開偵查卷第八
      至十頁、第九十四頁、本院九十四年二月一日審判筆錄）
      ；
    (六)就附表一編號六部分，業據證人丁○○於警詢時證述甚明
      （見臺北地檢署九十三年度偵字第二一八八四號卷第二十
      三至二十六頁），並有由證人丁○○所立具為領回其所失
      竊之財物，而所立具之贓證物一覽表一紙在卷可憑（前開
      偵查卷第四十四頁參照），此外，前開犯罪事實，復據被
      告於警詢、偵查及本院審理中坦承不諱（見前開偵查卷第
      八至十頁、第九十四頁、本院九十四年二月一日審判筆錄
      ）；
    (七)就附表一編號七部分，業據證人戊○○於警詢時證述甚詳
      （見臺北地檢署九十三年度偵字第二一八八四號卷第二十
      七至二十八頁），並有由證人戊○○所立具為領回其所失
      竊之財物，而所立具之贓證物一覽表一紙在卷可憑（前開
      偵查卷第四十六頁參照），此外，前開犯罪事實，復據被
      告於警詢、偵查及本院審理中坦承不諱（見前開偵查卷第
      八至十頁、第九十四頁、本院九十四年二月一日審判筆錄
      ）；
    (八)就附表一編號八部分，業據證人乙○○於警詢時證述明確
      （見臺北地檢署九十三年度偵字第二一八八四號卷第三十
      二至三十四頁），並有由證人乙○○所立具為領回其所失
      竊之財物，而所立具之贓證物一覽表一紙在卷可憑（前開
      偵查卷第四十九頁參照），此外，前開犯罪事實，復據被
      告於警詢、偵查及本院審理中坦承不諱（見前開偵查卷第
      八至十頁、第九十四頁、本院九十四年二月一日審判筆錄
      ）；
    (九)就附表一編號九部分，業據證人丙○○於警詢時證述甚明
      （見臺北地檢署九十三年度偵字第二一八八四號卷第二十
      九至三十一頁），並有由證人丙○○所立具為領回其所失
      竊之財物，而所立具之贓證物一覽表一紙在卷可憑（前開
      偵查卷第四十五頁參照），此外，前開犯罪事實，復據被
      告於警詢、偵查及本院審理中坦承不諱（見前開偵查卷第
      八至十頁、第九十四頁、本院九十四年二月一日審判筆錄
      ）；
    (十)就附表一編號十部分，業據證人庚○○於警詢時證述明確
      （見臺北地檢署九十三年度偵字第二一八八四號卷第三十
      五至三十七頁），並有由證人庚○○所立具為領回其所失
      竊之財物，而所立具之贓證物一覽表一紙在卷可憑（前開
      偵查卷第四十八頁參照），此外，前開犯罪事實，復據被
      告於警詢、偵查及本院審理中坦承不諱（見前開偵查卷第
      八至十頁、第九十四頁、本院九十四年二月一日審判筆錄
      ）；
    (十一)此外復有扣案如附表二所示，為被告所有用供其遂行本件
      犯罪所用之十字型起子二支足資佐證。
    (十二)是依(1)證人林明輝、林睿群、李文成、甲○○、辛○○、
      丁○○、戊○○、乙○○、丙○○、庚○○之證述及(2)前
      述贓物領據共十紙及(3)扣案如附表二之起子二支等補強證
      據皆足資擔保被告於警詢、偵查及本院審理中所為之上開
      任意性自白具有相當程度之真實性，而得使本院確信被告
      前述自白之犯罪事實確屬真實，從而依刑事訴訟法第一百
      五十六條第一項「被告之自白，非出於強暴、脅迫、利誘
      、詐欺、疲勞訊問、違法羈押或其他不正之方法，且與事
      實相符者，得為證據。」及第二項「被告之自白，不得作
      為有罪判決之唯一證據，仍應調查其他必要之證據，以察
      其是否與事實相符。」規定，本院自得依被告前述自白及
      各該補強證據認定被告確有為前述犯行。
  二、犯罪事實欄一之主觀犯意部分：
    按刑法上所謂常業犯，指反覆以同種類行為為目的之社會活
    動之職業性犯罪而言，至於犯罪所得之多寡，是否恃此犯罪
    為唯一之謀生職業，則非所問，縱令兼有其他職業，仍無礙
    於該常業犯罪之成立，最高法院八十五年度台上字第五一０
    號判例著有明文。經查，被告於警詢、偵查及本院審理時坦
    承將竊得之物品變賣現金以為生活上之花用，並自承竊盜當
    時均無工作等語（見臺北地檢署九十三年度偵字第二一八八
    四號卷第十頁、第九十四頁、本院九十四年二月一日審判筆
    錄），並觀其所竊取之物品之種類及數量，顯非僅供己自用
    甚明，足見被告係據以之為業營生，顯有常業竊盜之犯意甚
    明。
  三、綜上所述，本件事證明確，被告之犯行足堪認定。
貳、論罪科刑之法律適用：
  一、核被告己○○所為，係犯刑法第三百二十二條常業竊盜罪
      。
  二、查被告(一)前於八十九年一月間因犯違反毒品危害防制條例
      案件，經臺灣桃園地方法院判處有期徒刑六月，判決確定
      後由檢察官簽發執行指揮書發監執行，依執行指揮書之本
      應於九十年十月十日執行完畢；又於(二)九十年一月間因犯
      違反毒品危害防制條例案件，經本判處有期徒刑七月，判
      決確定後由檢察官簽發之執行指揮書自其所犯上開(一)案件
      之執行完畢翌日（即九十年十月十一日）接續執行，本應
      於九十一年五月十日執行完畢，而被告所犯上開(一)、(二)案
      件經合併計算假釋期間，嗣於九十一年三月十三日縮短刑
      期假釋出監，假釋期間於九十一年四月十六日屆滿，假釋
      期間屆滿未經撤銷假釋視為執行完畢，此有臺灣高等法院
      前案紀錄表一份在卷可稽，並經本院調閱被告所犯上開二
      案件之案卷核閱無誤，有被告所犯前開案件之起訴書、判
      決書、執行指揮書附本院卷可稽，被告於其所犯上開(一)、
      (二)案件執行完畢後五年以內再犯本件有期徒刑以上之罪，
      為累犯，應依刑法第四十七條規定加重其刑。
  三、爰審酌被告年輕力壯，僅以一己私慾，而恣意竊取他人財
      物，對於社會治安影響至鉅；及所竊取之財物種類眾多，
      合計價值實屬非少，造成被害人遭受相當程度之經濟損失
      ，並影響日常之生活（例如車子之被竊），惡性重大，本
      以處以重刑，惟姑念犯後尚知坦承犯行，略具有悔意等一
      切情狀，本院認全程到庭實行公訴之檢察官向本院對被告
      具體求處有期徒刑二年，要與被告之犯行相當，爰依公訴
      人之具體求刑對被告量處如主文所示之刑。另按「十八歲
      以上之竊盜犯、贓物犯，有左列情形之一者，得於刑之執
      行前，令入勞動場所強制工作：一、有犯罪之習慣者。二
      、以犯竊盜罪或贓物罪為常業者。刑法第八十四條第一項
      之期間，自前項強制工作執行完畢之日起算。但強制工作
      自應執行之日起經過三年未執行者，自該三年之期間屆滿
      之日起算。」、「依本條例所為之保安處分及其期間，由
      法院以判決諭知。」、「依本條例宣告之強制工作處分，
      其執行以三年為期。」竊盜犯贓物犯保安處分條例第三條
      、第四條、第五條第一項定有明文。再按強制工作之立法
      目的，乃旨在對嚴重性職業犯罪及欠缺正確工作觀念或無
      正常工作因而犯罪者，強制其從事勞動，並學習一技之長
      及正確之謀生觀念，祈使其日後重返社會時得以適應。查
      被告如前所述，係以犯竊盜罪為常業，堪認僅藉刑之執行
      顯然不足以根絕其惡性，並行為時已滿十八歲，爰依竊盜
      犯贓物犯保安處分條例第三條第一項第二款、第四條、第
      五條第一項之規定，併予宣告其於刑之執行前，令入勞動
      場所強制工作三年。
  四、再扣案如附表二所示之十字型起子二支，為被告所有且供
      竊盜所用之物，已經被告供述在卷（見本院九十四年二月
      一日審判筆錄），本院認上開扣案物均有沒收之必要，不
      宜發還被告繼續持有，爰均依刑法第三十八條第一項第二
      款、第三項規定諭知沒收。至於本件其餘之扣押物（贓證
      物品清單編號為臺北地檢署九十四年度藍保管字第０一八
      五號），被告於本院審理時供稱除上開二支起子外，均非
      其所有，此外復查無其他積極證據證明除附表二以外之扣
      案物均為被告所有用供其遂行本件犯罪所用之物，爰不對
      如附表二以外之扣案物為沒收之諭知，應予說明。
、檢察官於(1)本件之起訴書犯罪事實欄雖未記載被告前述常業
    竊盜之犯行暨於(2)起訴書證據並所犯法條欄未記載本件被告
    另犯有刑法第三百二十二條之常業竊盜罪，惟如前所述，被
    告此部分犯行已係該當於刑法第三百二十二條常業竊盜罪之
    構成要件，且被告此常業竊盜之犯行，與檢察官在起訴書犯
    罪事實所記載被告加重竊盜之犯行，本屬實質上一罪之關係
    ，本院自得就檢察官未於起訴書犯罪事實欄所記載之上開事
    實，於本件併為審理、判決應予說明；又本院對被告據以論
    罪科刑之犯罪事實，如前所述，已較檢察官起訴之犯罪事實
    擴張，依最高法院八十三年度台上字第四六八二號判決「刑
    事訴訟法第三百條所謂變更起訴法條，係指在不擴張及減縮
    原訴範圍之原則下，法院得就有罪判決，於不妨害公訴之基
    本社會事實同一（即公訴事實之同一性）之範圍內，得自由
    認定事實，變更檢察官所引應適用之法條而言。」所認，本
    件並無變更起訴法條之問題，亦應併予說明（其實本段之敘
    述，有關本院之審判範圍及被告所犯法條已經由全程到庭實
    行公訴之公訴檢察官於本院九十四年二月一日審判期日以言
    詞對被告及本院作更正【起訴事實範圍之補充】及【被告所
    犯法條之更正】，容或有謂無庸再於判決書為此贅載，惟為
    顧及裁判書對外公開時，因未能將審判筆錄一併公表，為免
    閱讀本件判決書、起訴書之人，發現本件判決書、起訴書為
    何有上述之差異，爰仍予以說明如上）。
肆、又基隆地檢署檢察官移送本院併辦之該署九十三年度偵緝字
    第三六五號被告涉犯附表一編號一至三所示之竊盜犯行，如
    前所述，被告就此三次併辦之犯行，與原先檢察官對其起訴
    所涉犯附表一編號四至十之犯行，有實質上一罪之常業犯關
    係，依刑事訴訟法第二百六十七條「檢察官就犯罪事實一部
    起訴者，其效力及於全部。」規定，本院自得就上開併辦部
    分於本件併為審理、判決。
伍、至基隆地檢署移送本院併辦之該署九十三年度偵緝字第三六
    五號意旨又略以：被告於九十三年六月二十三日十七時，在
    臺北縣新店市○○路段，以附表二所示工具破壞汽車門鎖之
    方式，竊取郭東源所有之一八三０─ＨＣ號自小客車內之Ｖ
    ＣＤ螢幕電視、數位電視接收器主機、數十本回數票、咖啡
    色皮夾（內有國民
    、渣打銀行信用卡、誠泰銀行信用卡、臺灣中小企銀提款卡
    各一張、臺新銀行信用卡二張、ＮＯＫＩＡ牌八二五０型手
    機一隻），因認被告另涉刑法第三百二十一條加重竊盜罪嫌
    云云。經查：
  一、按司法院大法官會議釋字第五八二號解釋前段謂：「最高
      法院三十一年上字第二四二三號及四十六年台上字第四一
      九號判例所稱共同被告不利於己之陳述得採為其他共同被
      告犯罪（事實認定）之證據一節，對其他共同被告案件之
      審判而言，未使該共同被告立於證人之地位而為陳述，逕
      以其依共同被告身分所為陳述採為不利於其他共同被告之
      證據，乃否定共同被告於其他共同被告案件之證人適格，
      排除人證之法定調查程序，與當時有效施行中之中華民國
      二十四年一月一日修正公布之刑事訴訟法第二百七十三條
      規定牴觸，並已不當剝奪其他共同被告對該實具證人適格
      之共同被告詰問之權利，核與首開憲法意旨不符。該二判
      例及其他相同意旨判例，與上開解釋意旨不符部分，應不
      再援用。」明白指出「共同被告身分所為之陳述」，在未
      經人證之法定調查程序前，該陳述應不得採為不利於其他
      共同被告之證據。又九十二年二月六日修正公布之刑事訴
      訟法第一百五十六條第二項規定：「被告或共犯之自白，
      不得作為有罪判決之唯一證據，仍應調查其他必要之證據
      ，以察其是否與事實相符。」是否意謂被告或共犯之自白
      ，亦得為不利其他被告之證據？刑事訴訟法第一百五十六
      條第二項原規定：「被告之自白，不得作為有罪判決之唯
      一證據，仍應調查其他必要之證據，以察其是否與事實相
      符。」於九十二年二月六日公布修正刑事訴訟法時，將第
      一百五十六條第二項修正為：「被告或共犯之自白，不得
      作為有罪判決之唯一證據，仍應調查其他必要之證據，以
      察其是否與事實相符。」立法目的乃欲以補強證據擔保自
      白之真實性，亦即以補強證據之存在，藉之限制自白在證
      據上之價值，防止偏重自白，發生誤判之危險。以被告自
      白，作為其自己犯罪之證明時，尚有此危險，以之作為其
      他共犯之罪證時，不特在採證上具有自白虛偽性之同樣危
      險，且共犯者之自白，難免有嫁禍他人，而為虛偽供述之
      危險。是則利用共犯者之自白，為其他共犯之罪證時，其
      證據價值如何，按諸自由心證主義之原則，固屬法院自由
      判斷之範圍，惟此項不利之陳述，須無瑕疵可指，且就其
      他方面調查，又與事實相符者，始得採為其他共同被告犯
      罪事實之認定。若不為調查，而專憑此項供述，即為其他
      同被告犯罪事實之認定，顯與刑事訴訟法第一百五十六條
      第二項之規定有違。再對於共同被告之調查，除刑事訴訟
      法第一百五十六條第二項外，九十二年二月六日公布修正
      刑事訴訟法另增訂第二百八十七之一條規定：「法院認為
      適當時，得依職權或當事人或辯護人之聲請，以裁定將共
      同被告之調查證據或辯論程序之聲請，以裁定將共同被告
      之調查證據或辯論程序分離或合併。前項情形，因共同被
      告之利害相反，而保護被告權利之必要者，應分離調查證
      據或辯論。」同法第二百八十七之二條亦規定：「法院就
      被告本人之案件調查共同被告時，該共同被告準用有關人
      證之規定。」故法院必須裁定將共同被告分離調查、辯論
      ，改依訊問證人之程序，命其具結，進行交互詰問。至於
      「非共同被告之共犯」，法院亦係以「證人身分」（非以
      「共犯」之名義）傳喚到庭，命其具結，進行交互詰問，
      以獲得證言之證據資料。一般證人於審判中，應依法定程
      序，到場具結陳述，並接受被告之詰問，其陳述始得作為
      認定被告犯罪事實之判斷依據。
  二、查檢察官認定被告所涉前開犯行所憑之證據，除被害人郭
      東源之指訴及其為領回失竊物品所立據之贓物領據外，尚
      有另案共犯劉建軍於警詢之證述，惟另案共犯劉建軍上開
      於警詢之證述，並非以「證人身分」訊問，亦未命其具結
      ，且未予被告對質詰問，故另案共犯上開證述，依上開說
      明，自不具證據能力。準此，檢察官認定被告所涉前開犯
      行所憑之證據，僅有被害人郭東源之指訴及其為領回失竊
      物品所立據之贓物領據，尚不足以令本院對被告產生其確
      實有罪之確信，是此併辦部分即與本件不生任何裁判上一
      罪之關係，應退回由檢察官另為妥適之處理，併此敘明。
據上論斷，應依刑事訴訟法第二百九十九條第一項前段、刑法第
三百二十二條、第四十七條、第三十八條第一項第二款，竊盜犯
贓物犯保安處分條例第三條第一項第二款、第四條、第五條第一
項前段，判決如主文。
本案經檢察官游儒倡到庭執行職務。
中　　華　　民　　國　   94 　 年　  3  　月     1  　日
                  刑事第九庭審判長法  官  葉建廷
                                  法  官  葉珊谷
                                  法  官  官信成
以上正本證明與原本無異。
檢察官、被告如不服本判決，應於判決送達後10日內，向本院提
出上訴狀（被害人林明輝、林睿群、李文成、甲○○、辛○○、
丁○○、戊○○、乙○○、丙○○及庚○○如不服本判決，應向
檢察官提出聲請，由檢察官斟酌是否提起上訴，不得直接向本院
提起上訴，且上訴期間之計算，係以檢察官收受本判決之時間為
準，並非以被害人收受本判決之時間為準）。
                                  書記官  蔡嘉萍
中　　華　　民　　國　   94 　 年　  3  　月     1  　日
附表一：
┌─┬───┬───────┬───┬───┬─────┐
│編│犯罪時│犯罪地點　　　│被害人│車號　│竊得財物　│
│號│間　　│　　　　　　　│　　　│　　　│　　　　　│
├─┼───┼───────┼───┼───┼─────┤
│一│九十三│臺北縣汐止市茄│林明輝│九Ｂ─│事業手冊記│
│　│年十月│安路十八號    │　　　│０七五│事簿一本、│
│　│一日二│　　　　　　　│　　　│三號　│瑞士小刀一│
│　│十三時│　　　　　　　│　　　│　　　│把、Panaso│
│　│    　│　　　　　　　│　　　│　　　│ic牌車用音│
│　│　　　│　　　　　　　│　　　│　　　│響一台、播│
│　│　　　│　　　　　　　│　　　│　　　│放機一台  │
├─┼───┼───────┼───┼───┼─────┤
│二│九十三│臺北縣汐止市新│林睿群│Ｒ七─│黑色皮夾一│
│　│年十月│台五路一段二十│　　　│六五八│只（內有汽│
│　│二日三│九號　　　　　│　　　│七號　│、機車駕照│
│　│時    │　　　　　　　│　　　│　　　│、郵局金融│
│　│　　　│　　　　　　　│　　　│　　　│卡一張）  │
│　│　　　│　　　　　　　│　　　│　　　│　　　　　│
├─┼───┼───────┼───┼───┼─────┤
│三│九十三│臺北縣汐止市大│李文成│六Ｕ─│行車執照、│
│　│年十月│同路三段二八九│　　　│八五七│保險卡各一│
│　│二日十│號　　　　　　│　　　│０號　│張、ＣＤ夾│
│　│七時三│　　　　　　　│　　　│　　　│一只　　　│
│　│十分　│　　　　　　　│　　　│　　　│　　　　　│
├─┼───┼───────┼───┼───┼─────┤
│四│九十三│臺北縣新店市溪│甲○○│五八三│汽車ＤＶＤ│
│　│年十二│園路七十七巷口│　　　│三─Ｇ│音響一台、│
│　│月二日│　　　　　　　│　　　│Ｘ號　│電動工具四│
│　│十二時│　　　　　　　│　　　│　　　│台、黑色皮│
│　│    　│　　　　　　　│　　　│　　　│夾一只（內│
│　│　　　│　　　　　　　│　　　│　　　│有特力屋會│
│　│　　　│　　　　　　　│　　　│　　　│員卡、麗車│
│　│　　　│　　　　　　　│　　　│　　　│坊會員卡各│
│　│　　　│　　　　　　　│　　　│　　　│一張）　　│
├─┼───┼───────┼───┼───┼─────┤
│五│九十三│臺北市南港區研│辛○○│ＷＪ─│自小客車一│
│　│年十二│究院路胡適公園│　　　│三三六│部　　　　│
│　│月七日│旁　　　　　　│　　　│九號　│　　　　　│
│　│二十三│　　　　　　　│　　　│　　　│　　　　　│
│　│時三十│　　　　　　　│　　　│　　　│　　　　　│
│　│分  　│　　　　　　　│　　　│　　　│　　　　　│
├─┼───┼───────┼───┼───┼─────┤
│六│九十三│臺北市文山區木│丁○○│九Ｆ─│自小客車一│
│　│年十二│新路二段二九九│　　　│八二七│部、背包一│
│　│月十日│巷底　　　　　│　　　│二號　│只　　　　│
│　│一時　│　　　　　　　│　　　│　　　│　　　　　│
├─┼───┼───────┼───┼───┼─────┤
│七│九十三│臺北市文山區木│戊○○│ＤＷ─│汽車音響一│
│　│年十二│新路三段四十五│　　　│二一四│台　　　　│
│　│月十日│巷底　　　　　│　　　│Ｏ號　│　　　　　│
│　│七時　│　　　　　　　│　　　│　　　│　　　　　│
├─┼───┼───────┼───┼───┼─────┤
│八│九十三│臺北縣三重市中│乙○○│不詳　│汽車音響一│
│　│年十二│興橋下　　　　│　　　│　　　│台　　　　│
│　│月十一│　　　　　　　│　　　│　　　│　　　　　│
│　│日二時│　　　　　　　│　　　│　　　│　　　　　│
├─┼───┼───────┼───┼───┼─────┤
│九│九十三│臺北縣新店市寶│丙○○│Ｔ四─│黑色公事包│
│　│年十二│橋路一九六號前│　　　│三三Ｏ│一只（內有│
│　│月十一│編號第二十七號│　　　│八號　│身分證、汽│
│　│日十四│停車格　　　　│　　　│　　　│車駕照、行│
│　│時　　│　　　　　　　│　　　│　　　│照、華南銀│
│　│　　　│　　　　　　　│　　　│　　　│行存摺、遙│
│　│　　　│　　　　　　　│　　　│　　　│控車二部、│
│　│　　　│　　　　　　　│　　　│　　　│觀賞刀一把│
│　│　　　│　　　　　　　│　　　│　　　│現金三千元│
│　│　　　│　　　　　　　│　　　│　　　│）　　　　│
├─┼───┼───────┼───┼───┼─────┤
│十│九十三│臺北縣蘆洲市三│庚○○│不詳　│手機一支　│
│　│年十二│民路成蘆橋下　│　　　│　　　│　　　　　│
│　│月十二│　　　　　　　│　　　│　　　│　　　　　│
│　│日二時│　　　　　　　│　　　│　　　│　　　　　│
└─┴───┴───────┴───┴───┴─────┘
附表二：
┌──┬─────┬──┬───────────────┐
│編號│  名    稱│數量│扣  押  物  品  清  單  編  號│
├──┼─────┼──┼───────────────┤
│ １ │十字型起子│壹支│臺灣臺北地方法院檢察署九十四年│
│    │（長十五點│    │度藍保管字第０一八五號編號四  │
│    │二公分，寬│    │                      　　　  │
│    │二公分）  │    │                      　　　  │
├──┼─────┼──┼───────────────┤
│ ２ │十字型起子│壹支│臺灣臺北地方法院檢察署九十四年│
│    │（長十八點│    │度藍保管字第０一八五號編號四  │
│    │四公分，寬│    │                      　　　  │
│    │二公分）  │    │                      　　　  │
└──┴─────┴──┴───────────────┘
